【裁判字號】    97,審訴,592
【裁判日期】    971128
【裁判案由】    清償借款
【裁判全文】
臺灣臺北地方法院民事判決             97年度審訴字第592號
原      告  台新國際商業銀行股份有限公司
法定代理人  丁○○
訴訟代理人  甲○○
            乙○○
被      告  丙○○
當事人間請求清償借款事件，經本院於中華民國97年11月25日言
詞辯論終結，判決如下：
    主      文
被告應給付原告新台幣伍拾柒萬仟佰零陸元，及其中新台幣
拾玖萬玖仟肆佰陸拾壹元部分自民國九十七年八月十二日起至
清償日止，按年息百分之二十計算之利息。
訴訟費用新台幣陸仟佰玖拾元由被告負擔。
    事實及理由
甲、程式方面：
    兩造業於信用貸款約定書第二十三條約定合意以本院為第一
    審管轄法院，有信用貸款約定書在卷可稽，故本院自有管轄
    權，合先敘明。
乙、得心證之理由：
一、原告主張：被告於民國92年10月8日向原告申請現金卡信用
    貸款，依信用貸款約定書第一條約定，被告得以金融卡提款
    或轉帳方式動用貸款額度內之現金，另依信用貸款約定書第
    五條約定，被告應於每月繳款截止日依約繳納每月應還款之
    金額。詎被告自92年10月8日核撥貸款起至97年8月7日期間
    （最後繳款截止日為95年5月30日）止，借款尚餘新台幣（
    下同）581,306元未按期給付（其中本金為399,461元、利息
    為181,461元）。依信用貸款約定書第二條約定，利息按年
    息20％按日計算，但因被告未依約繳款，依信用貸款約定書
    第八條約定原告得自應付還本日或付息日之翌日起至清償日
    止，改按年息20％計算延滯利息。嗣因被告曾於97年8 月11
    日還款30,000元，其中8,000元係清償本件現金卡欠款，其
    餘則係清償被告對原告所欠信用卡債務；惟被告仍有帳款
    573,306元及自97年8月12日起之利息未清償。茲既被告未於
    繳款日繳款，依信用貸款約定書第九條約定被告已喪失期限
    利益，應立即清償所有未償還之全部款項。屢向被告催討，
    均置之不理，為此爰依信用貸款契約之法律關係，起訴請求
    被告返還借款本息等語。並聲明：如主文所示（原告起訴時
    係聲明請求被告給付581,306元本息，嗣於本院97年11 月25
    日言詞辯論期日減縮應受判決事項聲明如上，被告對此並無
    異議，經核與民事訴訟法第二百五十五條第一項第三款規定
    相符，應予准許）。
二、被告則抗辯：被告曾與原告協商，並依協商內容於97年8月
    11日還款30,000元，但因被告之子女須款以繳交學費，故自
    同年9月份起即未再繳款，嗣原告於97年10月間表示兩造協
    商不成立等語。並聲明：原告之訴駁回。
三、兩造不爭執之事實：
    本件原告主張如前一所述之事實，已據其提出信用貸款約定
    書、予備金申請書、「Story生活故事現金卡」與「YouBe予
    備金」增補約定書、帳務明細、現金卡交易記錄查詢為證。
    被告雖以上開情詞置辨，但原告在被告抗辯曾還款30,000元
    一節後，即於本院97年11月25日言詞辯論期日減縮其請求之
    帳款數額，被告對於原告減縮後所主張之事實並未予以爭執
    ，自堪信原告主張為可採信。至於被告固有要求原告與其協
    商，但兩造並未就系爭債務達成協商之合意，已據被告自陳
    甚詳，故被告自仍應依兩造間現金卡信用貸款契約之約定如
    數還款，所辯為不足取。
四、從而，原告依信用貸款契約請求被告給付借款如主文第一項
    所示，為有理由，應予准許。
五、訴訟費用之負擔：本件第一審裁判費為6,390元，應由被告
    負擔，爰確定如主文第二項所載。
丙、結論：原告之訴為有理由，並依民事訴訟法第七十八條，判
    決如主文。
中    華    民    國    97    年    11    月    28    日
                  民事第六庭  法  官  賴錦華
以上正本係照原本作成。
如對本判決上訴，須於判決送達後二十日之不變期間內，向本院
提出上訴狀。
中    華    民    國    97    年    11    月    28    日
                              書記官  張馨文


司法院資訊處製作；財團法人民間司法改革基金會備份。
